臺灣新北地方法院刑事裁定
111年度聲字第2044號
聲  請  人  臺灣新北地方檢察署檢察官
受  刑  人  葉哲瑋



上列聲請人因受刑人數罪併罰有二裁判以上，聲請定其應執行刑
（111 年度執聲字第1504號），本院裁定如下：
    主  文
甲○○所犯如附表所示之玖罪，所處各如附表所示之刑，應執行
拘役壹佰貳拾日，如易科罰金，以新臺幣壹仟元折算壹日。
    理  由
一、聲請意旨略以：受刑人甲○○因犯竊盜等案件，先後經判決確
    定如附表所示之刑，爰依刑事訴訟法第477條第1項及刑法第
    53 條、第51條第6款規定，聲請定其應執行之刑等語。
二、按數罪併罰，有二裁判以上者，依刑法第51條之規定，定其
    應執行之刑；數罪併罰，分別宣告其罪之刑，宣告多數拘役
    者，比照前款定其刑期。但不得逾120日。刑法第53條、第5
    1條第6款分別定有明文。又按法律上屬於自由裁量事項，尚
    非概無法律性之拘束，在法律上有其外部界限及內部界限。
    前者法律之具體規定，使法院得以具體選擇為適當裁判，此
    為自由裁量之外部界限。後者法院為自由裁量時，應考量法
    律之目的，法律秩序之理念所在，此為自由裁量之內部界限
    。法院為裁判時，二者均不得有所踰越。在數罪併罰而有二
    裁判以上，應定其應執行刑之案件，法院所為刑之酌定，固
    屬自由裁量事項，然對於法律之內、外部界限，仍均應受其
    拘束，此有最高法院91年度台非字第32號及92年度台非字第
    187號判決可資參照。
三、經查，受刑人因犯如附表所示等罪，經判處如附表所示之刑
    ，並於如附表所示之日期分別確定，有臺灣高等法院被告前
    案紀錄表1份、各法院刑事判決7份在卷可稽。本院審核受刑
    人所犯如附表所示各罪，最早判決確定者，為如附表編號1
    所示之臺灣澎湖地方法院110年度馬簡字第91號判決，而附
    表各罪確皆是受刑人於該判決確定日（即民國110年8月19日
    ）以前所犯，是檢察官聲請定應執行之刑，經核尚無不合，
    應予准許。另受刑人所犯如附表編號1至5所示之罪，曾經本
    院111年度聲字第1312號裁定應執行刑為拘役110日確定；如
    附表編號7所示之罪，曾經本院111年度審易字第501號判決
    定應執行刑為拘役20日確定，是本院定其應執行刑，不得逾
    越刑法第51條第6款所定法律之外部界限，即不得重於如附
    表所示9罪宣告刑之總和（即拘役220日），亦應受內部界限
    之拘束，即不得重於如附表編號6所示之罪，加計如附表編
    號1至5、7所示之罪原所定應執行刑之總和（即拘役160日）
    ，此外，復不得逾刑法第51條第6款但書所規定拘役120日之
    上限。準此，爰依上開規定，就受刑人所犯如附表所示之罪
    ，審酌各罪間之犯罪情節、行為動機、行為態樣、危害情況
    、侵害法益及整體犯罪非難評價等情狀，定其應執行之刑如
    主文所示，並諭知易科罰金之折算標準。
四、依刑事訴訟法第477條第1項，刑法第53條、第51條第6款、
    第41條第1項前段，裁定如主文。
中　　華　　民　　國　 111　　年　   9　　月　　 1　　日
                  刑事第十四庭  法　官  王榆富
上列正本證明與原本無異。
如不服本裁定，應於裁定送達後五日內敘明抗告理由，向本院提
出抗告狀。
                                書記官  吳進安
中　　華　　民　　國　　111 　年　　9 　　月　　2 　　日
附表：受刑人甲○○定應執行刑案件一覽表     編號  1 2 3 罪名  竊盜 竊盜 竊盜 宣告刑  拘役25日 拘役45日 拘役30日 犯罪日期  109/11/26 110/07/04 110/02/24 偵查(自訴)機關 年度案號  澎湖地檢110年度偵字第185號 連江地檢110年度偵字第75號 屏東地檢111年度偵字第2346號 最後事實審 法院 澎湖地院 連江地院 屏東地院  案號 110年度馬簡字第91號 110年度簡字第27號 110年度簡字第500號  判決日期 110/07/07 110/10/4 110/11/30  確定 判決 法院 澎湖地院 連江地院 屏東地院  案號 110年度馬簡字第91號 110年度簡字第27號 110年度簡字第500號  判決 確定日期 110/08/19 110/11/19 110/12/30 是否為得易科罰金之案件  是 是 是 備註  連江地檢111年度執更字第1號（編號1、2之罪業經連江地院以110年度聲字第21號定應執行刑拘役60日，新北地檢111年度執更助字第83號）  屏東地檢111年度執字第661號（新北地檢111年度執助字第589號）   新北地檢111年度執更字第1702號（編號1至編號5之罪業經定應執行刑拘役110日）   

受刑人甲○○定應執行刑案件一覽表     編號  4 5 6 罪名  竊盜 性侵害犯罪防治法 毀棄損壞 宣告刑  拘役50日 拘役10日 拘役30日 犯罪日期  110/04/12 110/02/27 110/07/16 偵查(自訴)機關 年度案號  臺北地檢110年度偵緝字第1839號 新北地檢110年度偵緝字第2540號 臺南地檢110年度偵字第18862號 最後事實審 法院 臺北地院 新北地院 臺南地院  案號 110年度簡字第2327號 110年度簡字第4020號 111年度簡字第809號  判決日期 110/12/08 111/01/12 111/04/01  確定 判決 法院 臺北地院 新北地院 臺南地院  案號 110年度簡字第2327號 110年度簡字第4020號 111年度簡字第809號  判決 確定日期 111/01/18 111/02/15 111/05/04 是否為得易科罰金之案件  是 是 是 備註  臺北地檢111年度執字第615號 新北地檢111年度執字第3600號 臺南地檢111年度執字第4065號（新北地檢111年度執助字第1946號）   新北地檢111年度執更字第1702號（編號1至編號5之罪業經定應執行刑拘役110日）   

受刑人甲○○定應執行刑案件一覽表     編號  7   罪名  竊盜   宣告刑  各拘役10日，共3罪   犯罪日期  1.110/03/14 2.110/03/16 3.110/04/09   偵查(自訴)機關 年度案號  新北地檢110年度偵緝字第3589號   最後事實審 法院 新北地院    案號 111年度審易字第501號    判決日期 111/04/28    確定 判決 法院 新北地院    案號 111年度審易字第501號    判決 確定日期 111/06/15   是否為得易科罰金之案件  是   備註  新北地檢111年度執字第6156號（業經定應執行刑拘役20日）